【裁判字號】    95,訴,100
【裁判日期】    950308
【裁判案由】    搶奪等
【裁判全文】
臺灣嘉義地方法院刑事判決               95年度訴字第100號
公  訴  人  臺灣嘉義地方法院檢察署檢察官
被      告  甲○○
上列被告因搶奪等案件，經檢察官提起公訴（95年度偵字第378
號、第811號），本院合議庭裁定由受命法官獨任行簡式審判程
序，判決如下：
    主  文
甲○○連續意圖為自己不法之所有，而搶奪他人之動產，累犯，
處有期徒刑拾月。又駕駛動力交通工具肇事，致人受傷而逃逸，
累犯，處有期徒刑柒月。應執行有期徒刑壹年肆月。
    事  實
一、甲○○前因違反肅清煙毒條例案件，經臺灣彰化地方法院判
    處有期徒刑3年7月確定，後再因違反肅清煙毒條例等案件，
    經臺灣臺中地方法院判處應執行有期徒刑3年3月，並經臺灣
    高等法院臺中分院駁回上訴確定，二罪接續執行，於民國85
    年12月28日假釋，嗣假釋經撤銷，其未執行之刑，於93年11
    月4日執行完畢。猶不知悔改，意圖為自己不法之所有，基
    於搶奪之概括犯意，於94年12月31日17時25分許，在嘉義市
    ○區○○路53號前，騎乘向不知情友人謝沐群所借用之車牌
    號碼RT9-427號輕型機車，趁同向行走之丙○○○不備之際
    ，徒手搶奪丙○○○背於左肩之皮包，內有現金新臺幣（下
    同）1萬元、身分證2張、駕駛執照1張、金融卡2張、印章5
    枚、行動電話1支等物，並於搶奪之際造成丙○○○手指瘀
    血、拉傷之傷害（傷害部分未據告訴），而於得手後騎乘機
    車逃逸；又於94年12月31日17時50分許，在嘉義市○區○○
    街182號前，騎乘上揭機車，趁同向行走之乙○○不備之際
    ，徒手搶奪乙○○背於左手之皮包，內有現金12,000元、行
    動電話1支、提款卡3張、信用卡2張、身分證、駕駛執照、
    健保卡各1張、金戒指1只、禮卷2千元等物，並於得手後騎
    乘機車逃逸；再於95年1月2日13時52分許，在嘉義市○區○○路與光彩街口，騎乘上開機車，趁丁○○不備之際，徒手
    搶奪丁○○放置於車牌號碼KJ9-416號重機車腳踏板處之皮
    包，內有現金96,400元、護照1本、身分證1張、行動電話1
    支等物，並於得手後騎乘機車逃逸，旋於逃逸過程之同日13
    時55分許，在嘉義市○區○○街71之1號前，騎乘上開機車
    與戊○○所騎乘之車牌號碼TQ7-925號機車發生碰撞，致戊○○受有左下肢擦傷、頸部挫傷、左手擦傷、左側大腿挫傷
    等傷害（過失傷害部分，未據告訴），詎甲○○知悉駕駛動
    力交通工具肇事，已致人受傷，因欲躲避員警之追捕，乃另
    基於肇事逃逸之犯意，未採取救護或其他必要措施，並向警
    察機關報告，仍駕車逃離現場。繼於逃逸至嘉義市○區○○
    街73號前，為警逮捕，並當場及在嘉義市○○街288號附近
    之自動販賣機後方，起出上開甲○○搶奪之財物，而查悉上
    情。
二、案經丁○○訴由嘉義市警察局第二分局暨嘉義市警察局第一
    分局報請臺灣嘉義地方法院檢察署檢察官偵查起訴，經本院
    合議庭裁定由受命法官獨任行簡式審判程序。
    理  由
一、訊據被告甲○○對於上揭犯罪事實，於本院準備程序及審理
    時均坦承不諱，並經被害人丙○○○、乙○○、戊○○、告
    訴人丁○○及證人謝沐群分別於警詢中指述、證述綦詳，且
    據被害人丙○○○於偵查中結證屬實，另有監視錄影器翻拍
    照片11張、案件照片10張、道路交通事故現場圖、道路交通
    事故調查報告表(一)(二)各1份、交通事故現場照片17張、財團
    法人天主教聖馬爾定醫院診斷證明書1紙、被害報告單3紙及
    贓物認領保管單2紙等在卷可稽，足認被告之自白與事實相
    符。本件事證明確，被告之犯行，應堪認定。
二、核被告所為，係犯刑法第325條第1項之搶奪罪，及同法第
    185條之4肇事逃逸罪。被告先後3次搶奪他人財物之犯行，
    時間緊密，觸犯構成要件相同之罪名，顯係基於概括之犯意
    為之，應依連續犯之規定論以連續搶奪罪一罪，並加重其刑
    。被告所犯上開二罪，犯意各別，罪名有異，應予分論併罰
    。又被告前因違反肅清煙毒條例案件，先後經臺灣彰化地方
    法院判處有期徒刑3年7月確定，後再因違反肅清煙毒條例等
    案件，經臺灣臺中地方法院判處應執行有期徒刑3年3月，再
    經臺灣高等法院臺中分院駁回上訴確定，二罪接續執行，於
    85年12月28日假釋，嗣假釋經撤銷，其未執行之刑，於93年
    11月4日執行完畢，此有臺灣高等法院被告全國前案紀錄表1
    份在卷可參，其於受有期徒刑之執行完畢後，5年以內再犯
    本件有期徒刑以上之罪，均為累犯，各應依刑法第47條規定
    ，就連續搶奪罪部分遞加重其刑，就肇事逃逸罪部分加重其
    刑。爰審酌被告之犯罪動機、行為之手段、次數、所得財物
    價值，對被害人及告訴人等造成之危害，及坦承犯行之犯後
    態度良好，並知所悔悟等一切情狀，各量處如主文所示之刑
    ，並定其應執行之刑，以資懲儆。
據上論斷，應依刑事訴訟法第273條之1第1項、第299條第1項前
段，刑法第56條、第325條第1項、第185條之4、第47條、第51條
第5款，判決如主文。
本案經檢察官李志明到庭執行職務。
中    華    民    國    95    年    3     月    8     日
                    刑事第三庭  法  官  卓春慧
上列正本證明與原本無異。
如不服本判決，應於判決送達後10日內向本院提出上訴狀（應附
繕本）。告訴人或被害人如對於本判決不服者，應具備理由請求
檢察官上訴，其上訴期間之計算係以檢察官收受判決正本之日期
為準。
中    華    民    國    95    年    3     月    8     日
                                書記官  江芳耀
附錄本判決論罪科刑之法條：
刑法第325條第1項：
意圖為自己或第三人不法之所有，而搶奪他人之動產者，處六月
以上五年以下有期徒刑。
刑法第185條之4：
駕駛動力交通工具肇事，致人死傷而逃逸者，處6月以上5年以下
有期徒刑。


司法院資訊處製作；財團法人民間司法改革基金會備份。
